# 有关完工百分比法确认收入成本问题

提问人：shaneyu1981 时间：2013-02-17 16:29:25
请教陈老师，在完工百分比法确认收入和成本中均用的是预计的合同总收入以及总成本，如果到了合同基本完成时，收入或成本与原先预估的有一定的差异，此时会计处理应该怎么进行调整，特别是属于跨期的怎么调整？

回答人：chenyiwei
建议查阅建造合同准则和讲解（包括旧版本的建造合同准则的指南、讲解也可在一定程度上供参考，因为建造合同准则没有明显的新旧准则差异）。其中对此类会计估计变更如何处理有清楚的说明。

提问人：心海拂清风 时间：2015-06-16 23:35:55
请教陈老师，现在该主营系统集成和技术开发企业的情况是有一次性投料的，头陆续投料的，企业的预算成本不靠谱的情况下，如何确认该项目的收入成本呢？完工百分比确认为实际工时占预计总工时的比例，企业主营业务成本只有料，人工进费用！收入按照合同金额乘以完工百分比，成本呢？如何按照完工百分比法更合理的确认成本，谢谢！

回答人：chenyiwei
如果成本和完工百分比不确定的，或者认为这实际上是销售商品业务，在风险和报酬转移时一次性确认收入；或者认为不符合完工百分比法运用条件，按已发生且预计可得到补偿的成本确认收入。